臺灣高等法院臺中分院刑事裁定　
111年度抗字第627號

抗  告  人  
即  被  告  王宥鈞
上列抗告人即被告因擄人勒贖等案件，不服臺灣臺中地方法院中
華民國111年6月10日駁回上訴之裁定（109年度重訴字第1747號
），提起抗告，本院裁定如下：
    主  文
抗告駁回。
    理  由
一、抗告人即被告王宥鈞（以下稱抗告人）抗告意旨略以：抗告
    人經原審判決有期徒刑6月，於法定期限內提起上訴，因不
    諳法律，而未補提上訴理由狀，致原審駁回上訴，惟專司審
    判之法院，亦會將上訴期限誤植，抗告人不諳法律，致遲誤
    期限，實非因過失所致，故於法定期限內提起抗告，並向原
    審聲請回復原狀云云。
二、按上訴書狀應敘述具體理由。上訴書狀未敘述上訴理由者，
    應於上訴期間屆滿後20日內補提理由書於原審法院。逾期未
    補提者，原審法院應定期間先命補正；原審法院認為上訴不
    合法律上之程式或法律上不應准許或其上訴權已經喪失者，
    應以裁定駁回之，刑事訴訟法第361條第2項、第3項、第362
    條前段分別定有明文。是若上訴書狀並未敘述上訴理由，或
    僅曾以言詞陳述上訴理由者，均應於上訴期間屆滿後20日內
    補提理由書於第一審法院。第一審法院經形式審查，認逾期
    未補提上訴理由者，應定期間先命補正，逾期未補正者，為
    上訴不合法律上之程式，應以裁定駁回。
三、經查：
　㈠抗告人因擄人勒贖等案件，經臺灣臺中地方法院於民國111年
    2月22日以109年度重訴字第1747號判處共同私行拘禁罪，處
    有期徒刑1年2月；另共同犯傷害罪，處有期徒刑3月，如易
    科罰金，以新臺幣1000元折算1日；共同犯強制罪，處有期
    徒刑6月，如易科罰金，以新臺幣1000元折算1日。得易科罰
    金部分，應執行有期徒刑8月，如易科罰金，以新臺幣1000
    元折算1日在案，該判決於111年3月2日送達予另案在法務部
    ○○○○○○○執行之抗告人，抗告人於法定期間內提起上訴，惟
    其聲明上訴狀並未敘述上訴之具體理由，並載明上訴理由容
    後補呈，經原審函請抗告人補提上訴理由，抗告人於111年4
    月26日收受後，並未提出上訴理由，復經原審於111年5月18
    日裁定命其於裁定送達後5日內補正，該裁定於111年5月20
    日送達予另案在監執行之抗告人，然抗告人仍未補正具體上
    訴理由，原審即於111年6月10日裁定駁回抗告人之上訴等情
    ，此有原審裁定、送達證書在卷可憑。
  ㈡抗告意旨雖另以其不諳法律而未補正上訴理由，且法院亦會
    將上訴期限誤植之情事，其遲誤補正並無過失云云。惟非因
    過失，遲誤上訴之期間者，於其原因消滅後5日內，得聲請
    回復原狀，刑事訴訟法第67條第1項定有明文。又聲請回復
    原狀，依法本以當事人非因過失不能遵守期限者為限，所謂
    非因過失，係指逾期之緣由非可歸責於當事人而言，若其不
    能遵守期限由於自誤，即不能謂非過失（最高法院21年抗字
    第169號判決意旨參照）。抗告人以不諳法律為由未為補正
    ，顯難認係非因過失而不能遵守期限，且其回復原狀之聲請
    業經原審於111年7月25日駁回在案，有臺灣臺中地方法院10
    9年度重訴字第1747號裁定可憑。
　㈢抗告人迄至111年6月10日原審裁定駁回其上訴時，仍未補提
    上訴理由，揆諸前開說明，其上訴自屬不合法律上之程式，
    原審因而依法裁定駁回其上訴，核無違誤。抗告人提起本件
    抗告，為無理由，應予駁回。
四、至本案就抗告人經原審判決強制罪部分，業經檢察官提起上
    訴，就此部分仍應由本院審理，併此敘明。  
五、依刑事訴訟法第412條，裁定如主文。
中　　華　　民　　國　　111 　年　　8 　　月　　17　　日
            刑事第十二庭   審判長法　官　張  國  忠
                                 法　官  李  雅  俐
                                 法　官  陳      葳
以上正本證明與原本無異。
傷害、強制部分不得再抗告。
其餘得再抗告。
如不服本裁定，應於收受送達後五日內向本院提出再抗告書狀（
須附繕本）。因疫情而遲誤不變期間，得向法院聲請回復原狀。
　　　　　　　　　　　　　     　書記官  蔡  皓  凡 
　　　　　　　　　　　　　　　　 
中　　華　　民　　國　　111 　年　　8 　　月　　17　　日